【裁判字號】    95,簡上,248
【裁判日期】    950817
【裁判案由】    詐欺
【裁判全文】
臺灣臺南地方法院刑事判決             95年度簡上字第248號
上  訴  人  臺灣臺南地方法院檢察署檢察官
被      告  庚○○
            辛○○
            甲○○
上二人共同
選任辯護人  蘇明道律師
上列上訴人因詐欺案件，不服本院中華民國九十五年四月二十四
日九十五年度簡字第一一六五號第一審判決（聲請案號：九十四
年度營偵字第一三五四、一三五六、一三五八、一三六○號、九
十五年度偵字第一六八九號）及移送併辦（台灣台中地方法院檢
察署九十四年度偵字第一九四七五號），提起上訴，本院管轄之
第二審合議庭判決如下：
    主  文
原判決撤銷。
庚○○、辛○○、甲○○幫助意圖為自己不法之所有，以詐術使
人將本人之物交付，庚○○處有期徒刑伍月，辛○○、甲○○各
處有期徒刑參月，如易科罰金，均以銀元參佰元即新台幣玖佰元
折算壹日。
    事  實
一、庚○○、辛○○、甲○○明知詐騙集團等不法份子經常利用
    他人所申請之電話、存款帳戶、提款卡、密碼轉帳等方式，
    獲取不法利益並逃避執法人員之追查，亦知提供電話、金融
    帳戶、存摺簿、提款卡、印章及密碼予陌生人士使用，常與
    財產犯罪密切相關，可能被詐騙犯罪集團所利用以遂其等恐
    嚇取財或詐欺犯罪及隱匿、掩飾其等犯罪所得財物或財產上
    利益之目的；復三人均因急需用錢，且因渠等債信不良，倘
    向銀行申請貸款均未能核准，先經庚○○依蘋果日報刊登專
    辦信用不良貸款之廣告電話，聯絡姓名、年籍不詳之「王子
    千」成年男子後，於９４年８月２３日，庚○○取得辛○○
    及甲○○同意，提供渠等三人帳戶欲辦理貸款。然三人明知
    「王子千」可利用其等之帳戶匯入、轉出金錢，竟仍容任所
    提供之帳戶可能被犯罪集團用以詐欺取財結果之發生，均基
    於幫助他人實施詐欺取財犯罪之不確定故意，由庚○○將其
    所有之臺南縣將軍鄉農會馬沙溝分會帳戶（帳號：00000000
    00000號）、中華郵政公司將軍郵局帳戶，連同辛○○交付
    其所有之中華郵政公司將軍郵局帳戶（帳號：000000000000
    00號）、第一商業銀行佳里分行帳戶（帳號：000-00000000
    000號）以及甲○○交付之其所有臺南縣將軍鄉農會馬沙溝
    分會帳戶（帳號：0000000000000號）、其甫於94年8月22日
    申請開戶之土地銀行學甲分行帳戶（帳號：000000000000號
    ）、第一銀行台中清水分行帳戶（帳號：00000000000）等
    存摺7本、提款卡6張（其中甲○○所有之將軍鄉農會馬沙溝
    分會帳號：000000 0000000號帳戶之提款卡無法使用）及密
    碼等物收集後，於９４年８月２４日上午９時３０分許在國
    道一號高速公路永康交流道下之「空軍一號」遊覽車乘車處
    以包裹寄與一年籍不詳，自稱「王子千」之人，提供上揭帳
    戶讓該男子使用該等帳戶匯入、轉出金錢之用，以此方式幫
    助該男子詐騙他人財物；該不詳年籍之「王子千」取得庚○○、辛○○、甲○○之存簿、印章、提款卡及密碼後，即與
    其他不詳名籍詐騙集團成員共同基於概括犯意於附表所列之
    時地向戊○○、乙○○、癸○○、丑○○、丙○○、壬○○
    、子○○、丁○○及己○○以附表所列之詐騙方式，騙取上
    揭被害之人依指示匯款至庚○○、辛○○、甲○○之如附表
    所列帳戶內，而均受有損害；嗣經戊○○等人發覺受騙報警
    處理，為警循線查獲上情。
二、案經戊○○、乙○○、癸○○、丑○○、丙○○、壬○○、
    子○○告訴臺南縣警察局佳里分局報請臺灣臺南地方法院檢
    察署檢察官偵查後聲請以簡易判決處刑及移送併案審理。
    理  由
一、上開犯罪事實，訊據被告庚○○、辛○○、甲○○雖不否認
    其等帳戶中有上揭被害人匯入受騙款項之事，惟均矢口否認
    上揭犯行，(1)被告庚○○辯稱：伊係看蘋果日報得知貸款訊
    息，嗣為辦理貸款，方將存摺、提款卡、密碼等資料交給不
    認識自稱「王子千」之人，因為伊的債信不良無法以正常程
    序辦理，而「王子千」稱只要將帳戶交給他，他就可以幫忙
    辦貸款及辦理出入錢，且伊是受辛○○及甲○○之請託辦理
    貸款，並不知道會遭詐騙集團利用云云，(2)被告辛○○辯稱
    ：確是因本身債信不良才將存摺、金融卡及密碼等物交出辦
    理貸款，渠會擔心遭詐騙集團利用，但並無幫助詐欺，渠不
    知情云云，(3)被告甲○○則辯稱：其有將帳戶存摺金融卡等
    物交給庚○○給來路不明之人辦貸款，但一開始其並不知會
    被詐騙集團利用，其曾質疑庚○○為何錢一進去就被領走，
    庚○○有打電話給「王子千」，他說那是錢的正常出入，其
    就相信他的說詞云云。
二、經查：
（一）、被害人乙○○、癸○○、丑○○、丙○○、壬○○、子
        ○○及戊○○確於附表所示時間遭不詳姓名年籍者詐欺
        之事實，業據上揭被害人等於警詢陳述另經證人即被害
        人丑○○、壬○○、癸○○於偵訊中證述明確，並有上
        揭被害人等向司法警察機關受理詐騙帳戶通報警示、詐
        騙電話斷話申請表在卷可佐，另有乙○○提出第一商業
        銀行匯款申請書影本、癸○○提出自動櫃員機交易明細
        收據影本、丙○○提出臺北市第九信用合作社跨行匯款
        回條聯正本、壬○○提出自動櫃員機交易明細收據影本
        及中國信託商業銀行匯款申請書影本、子○○提出第一
        商業銀行匯款申請書影本、戊○○提出第一商業銀行存
        款存根聯影本在卷可稽，及被告辛○○所有之中華郵政
        公司將軍郵局帳戶（帳號：000000000000000000號）交
        易資料查詢單影本、帳戶帳號基本資料及第一商業銀行
        佳里分行帳戶（帳號：000-00000000000號）基本資料
        、未登摺帳項查詢清單2份、存摺存款當日存提明細表1
        份，被告甲○○所有之臺南縣將軍鄉農會馬沙溝分會帳
        戶（帳號：0000000000000號）之客戶基本資料、存款
        對帳單各1份及土地銀行學甲分行帳戶（帳號：0000000
        00000號）之基本資料明細、客戶往來明細查詢單各1份
        ，被告庚○○所有之臺南縣將軍鄉農會馬沙溝分會帳戶
        （帳號：0000000000000號）之客戶基本資料、存款對
        帳單各1份等資料在卷為憑，觀諸被告等上揭帳戶交易
        往來明細單據資料，確有被害人乙○○、癸○○、丑○○、丙○○、壬○○、子○○及戊○○等人於如附表所
        列時間匯入款項至被告所屬之如附表所列帳戶內之紀錄
        ，足證被害人等所述遭詐騙之言均非虛，應堪採信。
（二）、按刑法上之故意，區分直接故意（確定故意）與間接故
        意（不確定故意），「行為人對於構成犯罪之事實，明
        知並有意使其發生者」為直接故意，「行為人對於構成
        犯罪之事實，預見其發生而其發生並不違背其本意者」
        為間接故意。金融帳戶為個人理財之工具，申請開設金
        融帳戶並無任何特殊之限制，一般民眾皆能自由申請開
        戶，並得同時在不同金融機構申請多數存款帳戶使用，
        乃眾所週知之事實，依一般人之社會生活經驗，倘係合
        法收入，本可自行向金融行庫開戶使用，而無取得他人
        帳戶使用之必要；又衡諸金融帳戶存摺及金融卡（含密
        碼）具高度專有性，今日詐騙集團收購人頭金融帳戶為
        其詐騙工具之情事層出不窮，並為媒體一再報導，是若
        無正當理由，取用他人金融帳戶資料，客觀上應即可預
        見將可能作為詐欺取財工具，供存入某筆資金後，再行
        領出之用，且該存入及提領過程係有意隱瞞其流程及行
        為人身分曝光之用意。而查被告庚○○、辛○○、甲○○自承不知該不詳年籍之「王子千」名籍資料，依此，
        被告庚○○、辛○○、甲○○與該人既並非熟識，竟貿
        然將前揭帳戶之存摺及金融卡悉數交給不詳名籍之他人
        ，是被告等於交付上開金融帳戶資料時，主觀上應已預
        見對方可能將之作為詐騙犯罪工具，仍提供金融帳戶供
        「王子千」為詐欺取財犯行之用。
（三）、況被告辛○○、甲○○於本院審理時均自承：渠等曾經
        辦過貸款，辦理款時並不需要交付帳戶存摺、提款卡、
        密碼等物件，而是應交付身份證、印章（身份證明文件
        ）及勞保資料（資產證明）等語。參以「王子千」係代
        辦貸款之業者，而代辦貸款後應係資金匯入與被告等人
        帳戶即可，又為何需辦理出入錢（指匯出轉入金錢），
        況被告甲○○並自承曾向被告庚○○質疑此點，但於事
        後均不以為意，益見被告庚○○、辛○○、甲○○於提
        供前揭帳戶之存摺及金融卡前，應可預見該人可能以其
        所提供之帳戶用於不法收取他人款項，而其仍執意予以
        交付該人，其顯有幫助他人犯罪之不確定故意甚明。
（四）、末按被告辛○○職司漁夫，每月收入萬餘元，被告甲○○為臨時工，每約收入至多二萬餘元，被告庚○○並無
        工作，三人收入不定，且因債信不良無法辦理貸款，豈
        可能提供一本帳戶即可貸得五十萬元之現金？且渠等係
        均透過被告庚○○與「王子千」聯絡，被告庚○○竟將
        「王子千」交予伊之名片遺失，無法聯繫，則事後如何
        取得貸款？抑或取回相關資料？其等所辯並無幫助犯罪
        之故意並不足採信。
（五）、本件事證明確，被告庚○○、辛○○、甲○○幫助不詳
        名籍之他人與其他詐騙集團成員詐欺取財，堪予認定。
三、查被告等行為後，刑法於94年2月2日公布，於95年7月1日施
    行，其中若干條文有所更異。按行為後法律有變更者，適用
    行為時之法律，但行為後之法律有利於行為人者，適用最有
    利於行為人之法律，現行刑法第2條第1項訂有明文。此條規
    定乃與刑法第1條罪刑法定主義契合，而貫徹法律禁止溯及
    既往原則，係規範行為後法律變更所生新舊法律比較適用之
    準據法，是刑法第2條本身雖經修正，但刑法第2條既屬適用
    法律之準據法，本身尚無比較新舊法之問題，應一律適用裁
    判時之現行刑法第2條規定以決定適用之刑罰法律，先予辨
    明。再刑法施行法第1條之1係代替罰金罰鍰提高標準條例部
    分條文，與罰金罰鍰提高標準條例罰金額度相同，只是貨幣
    單位由銀元改成新台幣，並不發生有利、不利之問題，亦非
    法律變更刑度之條文，當無比較新舊法之問題（參見上開施
    行法立法意旨），均併敘明。本案被告行為後，刑法第30條
    及第41條有關幫助犯及易科罰金之規定，業於94年2月2日修
    正公布，並自95年7月1日生效施行。被告於犯罪時之刑法第
    30條第1項、第2項分別規定：「幫助他人犯罪者，為從犯。
    雖他人不知幫助之情者，亦同」、「從犯之處罰，得按正犯
    之刑減輕之」，而95年7月1日修正公布施行之刑法第30條第
    1項、第2項則規定：「幫助他人實行犯罪行為者，為幫助犯
    。雖他人不知幫助之情者，亦同」、「幫助犯之處罰，得按
    正犯之刑減輕之」。經比較修正前後之幫助犯規定，修正前
    刑法並無不利於被告，則依刑法第2條第1項前段，適用修正
    前刑法第30條規定。再修正前刑法第41條第1項前段規定：
    「犯最重本刑為五年以下有期徒刑以下之刑之罪，而受六個
    月以下有期徒刑或拘役之宣告，因身體、教育、職業、家庭
    之關係或其他正當事由，執行顯有困難者，得以一元以上三
    元以下折算一日，易科罰金。」，又被告行為時之易科罰金
    折算標準，修正前罰金罰鍰提高標準條例第二條前段（現已
    刪除）規定，就其原定數額提高為一百倍折算一日，則本件
    被告行為時之易科罰金折算標準，應以銀元三百元折算一日
    ，經折算為新臺幣後，應以新臺幣九百元折算為一日。惟修
    正後刑法第41條第1項前段則規定：「犯最重本刑為五年以
    下有期徒刑以下之刑之罪，而受六個月以下有期徒刑或拘役
    之宣告者，得以新臺幣一千元、二千元或三千元折算一日，
    易科罰金。」，比較修正前後之易科罰金折算標準，以95年
    7月1日修正公布施行前之規定，較有利於被告，自應依刑法
    第2條第1項前段，適用修正前刑法第41條第1項前段規定，
    諭知易科罰金之折算標準。
四、核被告三人所為，係犯刑法第三百三十九條第一項詐欺取財
    罪之幫助犯。被告等係基於幫助他人為詐欺取財犯行之故意
    ，而為前開行為，為刑法第三十條之幫助犯，應依同條第二
    項之規定，按正犯之刑減輕之。另按幫助犯之成立，行為人
    主觀上須有幫助故意，客觀上須有幫助行為，並係從屬於正
    犯而無獨立性，故幫助犯須對正犯之犯罪事實，具有共同認
    識而加以助力，始能成立，其所應負責任，亦以與正犯有同
    一認識之事實為限，是若正犯所犯之事實，超過幫助犯所共
    同認識之範圍時，幫助犯自僅就其所認識之範圍負責。本件
    被告等雖預見取得其金融帳戶之人可能以之為詐欺取財之犯
    罪工具，而仍提供上開金融帳戶予他人使用，已如前述，惟
    該取得被告帳戶之詐騙集團，其共犯人數、詐騙計畫、行騙
    手法、成員間之行為分擔、時間地點、犯罪次數等情，既係
    其用以詐騙社會大眾而使一般人陷於錯誤之方式，自具有高
    度隱密性，終究非外界所能窺知，被告僅係提供帳戶供他人
    使用者，顯難期待其竟能有超越一般常人之認識，而知悉詐
    騙集團幕後全盤犯罪真相，亦無積極證據證明被告具有上開
    認知或預見，自無由令其負幫助「共同」「連續」詐欺取財
    罪責，附此敘明。
五、原審以被告罪證明確，應予論罪科刑，固非無見，惟被告行
    為後法律業已修正，已如前述，原審未及審酌並比較適用新
    舊法，且認令被告負幫助「共同」、「連續」詐欺取財罪責
    ，即有未洽。檢察官上訴意旨指摘原審量刑不當，雖無理由
    ，惟原判決既有上開可議之處，自應由本院予以撤銷改判。
    爰審酌被告等之素行，犯罪之動機、目的、手段係為不法利
    益，竟因貪圖私利而提供帳戶幫助他人詐欺，既助長他人犯
    罪，增加政府查緝困難，危害交易秩序與社會治安，且造成
    本案被害人之財產損失，其等犯後仍否認犯行態度不佳等一
    切情狀，分別量處如主文所示之刑，並依修正施行前刑法第
    四十一條第一項之規定，諭知易科罰金之折算標準，以示懲
    儆。
六、另前開帳戶存摺及金融卡等物，雖係被告所有供犯本罪所用
    之物，惟未經扣案，且已交付予真實姓名、年籍不詳之成年
    男子，無法證明尚屬存在，且非屬違禁物，為避免將來執行
    之困難，爰不另為沒收之諭知，併此敘明。
據上論斷，應依刑事訴訟法第四百五十五條之一第一項、第三項
、第三百六十九條第一項前段、第三百六十四條、第二百九十九
條第一項前段，修正施行後刑法第二條第一項前段、修正前刑法
三十條、刑法第三百三十九條第一項、修正前刑法第四十一條第
一項前段，刑法施行法第一條之一第二項、修正前罰金罰鍰提高
標準條例第二條，現行法規所定貨幣單位折算新台幣條例第二條
，判決如主文。
本案經檢察官周俞宏到庭執行職務
中    華    民    國    95    年    8     月    17    日
                  刑事第九庭    審判長法  官  蔡奇秀
                                      法  官  黃欣怡
                                      法  官  楊佳祥
以上正本證明與原本無異。
本件不得上訴。
                                      書記官  黃瓊蘭
中    華    民    國    95    年    8     月    17    日
附表：
┌───┬────┬──────┬──────┬─────┬───┐
│編號（│犯罪時間│詐欺方式    │匯出方式及  │匯入帳戶  │被害人│
│偵查案│        │            │匯款損失金額│          │      │
│號）  │        │            │            │          │      │
├───┼────┼──────┼──────┼─────┼───┤
│1.    │94年8月2│94年8月25日 │1.94年8月25 │辛○○所有│乙○○│
│（94年│5日下午1│中午12時12分│  日下午1時 │中華郵政公│      │
│度營偵│時許    │許接獲不詳之│  許至臺北市│司將軍郵局│      │
│第1360│        │人以同案被告│  天母東路51│帳戶（帳號│      │
│號）  │        │萬明哲（另行│  號第一銀行│：000-0000│      │
│      │        │偵辦，報告書│  臨櫃匯出  │0000000000│      │
│      │        │誤書為陳岱興│2.5萬元     │42號）    │      │
│      │        │）所有之0958│            │          │      │
│      │        │891737行動電│            │          │      │
│      │        │話撥打之電話│            │          │      │
│      │        │，佯稱係被害│            │          │      │
│      │        │人乙○○之表│            │          │      │
│      │        │妹表示欲借款│            │          │      │
│      │        │之電話詐欺方│            │          │      │
│      │        │式          │            │          │      │
├───┼────┼──────┼──────┼─────┼───┤
│2.    │94年8月2│94年8月29日 │1.94年8月29 │辛○○所有│癸○○│
│（94年│9日中午1│中午12時30分│  日中午12時│中華郵政公│      │
│度營偵│2時30分 │許接獲不詳之│  51分許至彰│司將軍郵局│      │
│第1360│許      │人以同案被告│  化縣員林鎮│帳戶（帳號│      │
│號）  │        │陳岱興（另行│  某自動提款│：000-0000│      │
│      │        │偵辦，報告書│  機匯出    │0000000000│      │
│      │        │誤書為萬明哲│2.3萬元     │42號）    │      │
│      │        │）所有之0920│            │          │      │
│      │        │448561號行動│            │          │      │
│      │        │電話撥打之電│            │          │      │
│      │        │話，佯稱係被│            │          │      │
│      │        │害人癸○○之│            │          │      │
│      │        │朋友表示欲借│            │          │      │
│      │        │款之電話詐欺│            │          │      │
│      │        │方式        │            │          │      │
├───┼────┼──────┼──────┼─────┼───┤
│3.    │94年9月6│94年9月6日中│1.94年9月6  │甲○○所有│丑○○│
│（94年│日中午12│午12時20分許│  日下午某時│臺南縣將軍│      │
│度營偵│時20分許│許接獲不詳之│  至高雄市左│鄉農會馬沙│      │
│第1356│        │人以同案被告│  營區○○路│溝分會帳戶│      │
│號）  │        │蘇科全（另行│  174號統一 │（帳號：07│      │
│      │        │偵辦）所有之│  超商內自動│0000000000│      │
│      │        │0000000000號│  提款機匯出│0號）     │      │
│      │        │行動電話撥打│2.3萬元     │          │      │
│      │        │之電話，佯稱│            │          │      │
│      │        │被害人丑○○│            │          │      │
│      │        │之朋友表示欲│            │          │      │
│      │        │借款之電話詐│            │          │      │
│      │        │欺方式      │            │          │      │
├───┼────┼──────┼──────┼─────┼───┤
│4.    │94年9月6│94年9月5日下│1.94年9月6  │甲○○所有│丙○○│
│（94年│日下午1 │午2時許接獲 │  日下午1時 │臺南縣將軍│      │
│度營偵│時許    │佯稱被害人李│  許至臺北市│鄉農會馬沙│      │
│第1356│        │靜莉之朋友表│  第九信用合│溝分會帳戶│      │
│號）  │        │示欲借款之電│  作社東湖分│（帳號：07│      │
│      │        │話詐欺方式  │  社臨櫃匯出│0000000000│      │
│      │        │            │2.5萬元     │0號）     │      │
├───┼────┼──────┼──────┼─────┼───┤
│5.    │94年9月2│94年9月2日中│1.94年9月2日│1.庚○○所│壬○○│
│（94年│日下午1 │午12時許接獲│  下午1時30 │  有臺南縣│      │
│度營偵│時30分許│不詳之人以同│  分許至新竹│  將軍鄉農│      │
│第1354│        │案被告田延軍│  縣竹北市光│  會馬沙溝│      │
│號）  │        │（另行偵辦）│  明六路49號│  分會帳戶│      │
│      │        │所有之095295│  中國信託商│ （帳號：0│      │
│      │        │7246號行動電│  業銀行竹北│  00000000│      │
│      │        │話撥打之電話│  分行臨櫃匯│  7120號）│      │
│      │        │，佯稱被害人│  出6萬元至 │2.辛○○所│      │
│      │        │配偶蘇啟男之│  右欄庚○○│  有第一商│      │
│      │        │朋友表示欲借│  帳戶。    │  業銀行佳│      │
│      │        │款之電話詐欺│2.94年9月2日│  里分行帳│      │
│      │        │方式        │  下午3時7分│  戶（帳號│      │
│      │        │            │  至新竹縣竹│  000-0000│      │
│      │        │            │  北市縣政二│  0000000 │      │
│      │        │            │  路69號東元│  號）    │      │
│      │        │            │  綜合醫院內│          │      │
│      │        │            │  自動提款機│          │      │
│      │        │            │  匯出3萬元 │          │      │
│      │        │            │  至右欄陳進│          │      │
│      │        │            │  枝帳戶。  │          │      │
├───┼────┼──────┼──────┼─────┼───┤
│6.    │94年9月6│94年9月6日下│1.94年9月6日│甲○○所有│子○○│
│（94年│日下午2 │午2時許接獲 │  下午2時15 │土地銀行學│      │
│度營偵│時15分許│不詳之人以同│  分許至臺北│甲分行帳戶│      │
│第1358│        │案被告陳溫中│  市中山區明│（帳號：08│      │
│號）  │        │（另行偵辦）│  水路571號 │0000000000│      │
│      │        │所有之092052│  第一銀行臨│號）      │      │
│      │        │8493號行動電│  櫃匯出    │          │      │
│      │        │話撥打之電話│2.12萬元    │          │      │
│      │        │，佯稱係被害│            │          │      │
│      │        │人配偶林長青│            │          │      │
│      │        │之朋友表示欲│            │          │      │
│      │        │借款之電話詐│            │          │      │
│      │        │欺方式      │            │          │      │
├───┼────┼──────┼──────┼─────┼───┤
│7.    │94年9月6│94年9月6日上│1.94年9月6日│辛○○所有│戊○○│
│（95年│日上午某│午9時30分許 │  某時至臺南│第一商業銀│      │
│度偵字│時許    │接獲不詳之人│  市第一銀行│行佳里分行│      │
│第1689│        │以同案被告陳│  運河分行臨│帳戶（帳號│      │
│號）  │        │溫中（另行偵│  櫃匯出    │：000-0000│      │
│      │        │辦）所有之09│2.2萬元     │0000000號 │      │
│      │        │00000000號行│            │）        │      │
│      │        │動電話撥打之│            │          │      │
│      │        │電話，佯稱係│            │          │      │
│      │        │被害人戊○○│            │          │      │
│      │        │之好友欲借款│            │          │      │
│      │        │之電話詐欺方│            │          │      │
│      │        │式          │            │          │      │
├───┼────┼──────┼──────┼─────┼───┤
│8.    │94年9月8│佯稱為被害人│1.94年9月8日│甲○○所有│丁○○│
│（95年│日上午10│丁○○之友，│  17時35分、│第一銀行台│      │
│度偵字│時許    │因支票到期無│  37分至郵局│中清水分行│      │
│第1947│        │錢可付，急需│  匯款二次  │帳戶（帳號│      │
│5號） │        │新台幣六萬元│2.共6萬元   │：00000000│      │
│      │        │之電話詐欺方│            │983號）   │      │
│      │        │式          │            │          │      │
├───┼────┼──────┼──────┼─────┼───┤
│9.    │94年9月8│佯稱為被害人│1.於94年9月8│甲○○所有│己○○│
│（95年│日上午11│己○○之友，│  日上午11時│第一銀行台│      │
│度偵字│時      │因需款若急，│  55分在中國│中清水分行│      │
│第1947│        │急需三萬元之│  信託提款機│帳戶（帳號│      │
│5號） │        │電話詐騙方式│  匯款      │：00000000│      │
│      │        │            │2.3萬元     │983號）   │      │
└───┴────┴──────┴──────┴─────┴───┘
附錄本案論罪科刑法條全文：
刑法第三百三十九條第一項
意圖為自己或第三人不法之所有，以詐術使人將本人或第三人之
物交付者，處五年以下有期徒刑、拘役或科或併科一千元以下罰
金。


司法院資訊處製作；財團法人民間司法改革基金會備份。
